臺灣臺北地方法院民事裁定　　　　　　　　99年度金字第85號
原　　　告　許康清
　　　　　　邱衍發
　　　　　　許康涓
　　　　　　邱皓暐
　　　　　　邱淑貞
　　　　　　邱宜貞
　　　　　　邱桂貞
　　　　　　童瑋琪
共　　　同
訴訟代理人　熊治璿律師
被　　　告　周建仲
　　　　　　吳宜蓁
　　　　　　鍾家丞
　　　　　　羅宇宸
　　　　　　張嘉雯
　　　　　　高錦崑
　　　　　　高菁菁
　　　　　　高韻庭
　　　　　　林秀珍
　　　　　　邱文金
　　　　　　陳欣欣
　　　　　　藍敏慈
　　　　　　李昱輝
　　　　　　李奕戩
　　　　　　李星壇
　　　　　　鄭俊雄
　　　　　　張芳玉
　　　　　　陳義閎
　　　　　　采岑
　　　　　　蘇建芳
　　　　　　韓明澄
　　　　　　陳湘涵
　　　　　　羅光榮
　　　　　　蔣素珠
上列當事人間請求侵權行為損害賠償事件，原告提起刑事附帶民
事訴訟，經本院刑事庭裁定移送前來，本院裁定如下：
    主      文
原告之訴及假執行之聲請均駁回。
訴訟費用由原告負擔。
    理      由
一、原告起訴主張略以：被告因違反銀行法等案件，經鈞院刑事
    庭98年度金重訴字第37號、99年度金重訴字第10號、第12號
    刑事判決認定有罪，原告乃被告犯罪行為之被害人，且被告
    所為係共同侵害原告之權利而應依民法第184條、第185條負
    連帶損害賠償責任，爰依刑事訴訟法第487條第1項，提起本
    件附帶民事訴訟，請求被告連帶給付原告許康清新臺幣（下
    同）85,000元、原告邱衍發70,000元、原告許康涓140, 000
    元、原告邱皓暐70,000元、原告邱淑貞700,000 元、原告邱
    宜貞90,000元、原告邱桂貞90,000元、原告童瑋琪90,000元
    ，及均自起訴狀繕本送達翌日起至清償日止，按週年利率5%
    計算之利息，並陳明願供擔保請准宣告假執行。
二、按提起附帶民事訴訟，應於刑事訴訟起訴後第二審辯論終結
    前為之。但在第一審辯論終結後提起上訴前，不得提起。法
    院認為原告之訴不合法或無理由者，應以判決駁回之。又按
    原告之訴，有下列各款情形之一者，法院應以裁定駁回之。
    但其情形可以補正者，審判長應定期間先命補正：六、起訴
    不合程式或不備其他要件者。刑事訴訟法第488條、第502條
    第1項、民事訴訟法第249條第1項第6款分別定有明文。又刑
    事庭移送民事庭之附帶民事訴訟，僅移送前之訴訟行為準用
    關於刑事訴訟之規定，若移送後之訴訟程序，則應適用民事
    訴訟法，此觀刑事訴訟法第494條（現為490條）及其但書之
    規定自明。次按移送民事庭之附帶民事訴訟，縱其移送前提
    起此項訴訟，不合刑事訴訟法第491 條所定之要件，而有同
    法第506條第1項（現為第502條第1項）關於訴之不合法之規
    定情形時，但其移送後之訴訟程序，既應適用民事訴訟法，
    即屬同法第249條第1項第6 款所謂起訴不備其他要件，仍應
    依該條項款之規定，以裁定駁回之，自無準用刑事訴訟法第
    506條第1項，以判決程序裁判之餘地。最高法院44年臺抗字
    第4號判例意旨可資參照。
三、經查原告於民國99年8 月24日因被告違反銀行法等案件，向
    本院刑事庭提起附帶民事訴訟，經本院刑事庭裁定移送前來
    ，此有本院99年度附民字第361 號卷可稽。惟查被告於本院
    98年度金重訴字第37號、99年度金重訴字第10號、第12號刑
    事案件之辯論終結日期均為99年8 月19日，此有本院刑事庭
    北院木刑律98金重訴37字第0990017338號函在卷可稽，依刑
    事訴訟法第488 條但書規定，原告於該日期後至提起上訴之
    前，不得提起附帶民事訴訟。然原告於99年8 月24日提起本
    件刑事附帶民事訴訟，係在上開辯論終結之後，且該日期在
    前揭刑事案件宣判日期99年9 月23日之前，應尚未上訴，是
    其提起本件附帶民事訴訟，顯與刑事訴訟法第488 條但書規
    定相違背，而有起訴不合法之情形，且此情形亦無從補正。
    是依上開說明，原告起訴不合法，又不得補正，依法自應予
    裁定駁回之。又原告之訴既經駁回，其假執行聲請即失所附
    麗，應併予駁回。
四、依民事訴訟法第249 條第1項第6款、第95條、第78條、第85
    條第1項，裁定如主文。
中    華    民    國   100    年    1     月    14    日
                  民事第四庭    法  官  余明賢
以上正本係照原本作成
如對本裁定抗告須於裁定送達後10日內向本院提出抗告狀，並繳
納抗告費新臺幣1,000元
中    華    民    國   100    年    1     月    14    日
                                書記官  楊勝欽